# 求助陈版及各位大侠关于成本法合并的问题

提问人：jlapple 时间：2015-10-30 21:47:51
做了个以成本法编制报表的案例，不知正确否？请陈版及各位指正！ 假定 2013 年 1 月 1 日，A公司以 3000 万购入B公司80%的股权。
购买日，B公司权益总额 3500 万（公允与账面一致），其中实收资本 2000 万，资本公积 1500 万。 2013 年 12 月 31 日，B公司实现净利润 1000 万元（包含将成本为 100 万元的产品以 150 万元销售给A公司的逆流交易产生的利润，A公司作为存货管理尚未对外出售）。
2014 年，B公司实现净利润 800 万元，A公司将购置的B公司的存货全部对外销售。 以成本法编制合并报表 2013 年 1 ， 抵消购买日权益 借：实收资本 2000 资本公积 1500 商誉 200 贷：长期股权投资 3000 少数股东权益 700 2， 抵消内部交易 借：营业收入 150 贷：营业成本 100 存货 50 3， 将子公司当期净利润分摊给少数股东 借：少数股东损益 200=1000 20% 贷：少数股东权益 200 4 ，分摊逆流交易的未实现内部损益给少数股东 借：少数股东损益 -10=-50 20%贷：少数股东权益 -10 5， 递延所得税影响 借：递延所得税资产 12.5 贷：所得税费用 12.5 6，根据准则调整因抵消逆流交易中少数股东的递延税款 借：少数股东损益 2.5=10*25% 贷：少数股东权益 2.5
2014 年 1 ， 抵消购买日权益 借：实收资本 2000 资本公积 1500 商誉 200 贷：长期股权投资 3000 少数股东权益 700 2，抵消上年内部交易 借：年初未分配利润 50 贷：营业成本 50 3，抵消上年逆流交易对少数股东的影响 借：年初未分配利润 192.5=200-10+2.5 贷：少数股东权益 192.5 4， 抵消递延税款 借：递延所得税资产 12.5 贷：年初未分配利润 12.5 借：所得税费用 12.5 贷：递延所得税资产 12.5 5，将子公司当期净利润分摊给少数股东 借：少数股东损益 160=800*20% 贷：少数股东权益 160

回答人：chenyiwei
你的做法基本合理。

提问人：c2003l 时间：2015-10-31 09:07:29
接上例，请教陈版： 1 、 2013 年 逆流交易未实现的内部购销损益由于存货体现在母公司A的账面，其递延所得税确认的税率按照母公司税率计算，这部分递延所得税我记得以前陈版回复过类似问题是不分配给少数股股东的。 2 、 2014 年 内部购销未实现的损益全部实现，是否需要恢复相应少数股东的损益及权益，此部分少数股东损益在上年抵销啦。

回答人：chenyiwei
1 、合并报表层面确认递延税款的对应损益影响，应采用与内部交易损益抵销影响数的分配相同的原则在母公司和少数股东之间分配。 2 、需要。